Inventaris van de Nationale Telecommunicatie Raad, 1953-1984
Nationaal Archief, Den Haag
Nationale Telecommunicatie Raad (NTR) Ministerie van Verkeer en Waterstaat, Ministerie van Economische Zaken, Archief Nationale Telecommunicatie Raad
NTR NTR
1953-1984
merendeel 1953-1984
E41
100 inventarisnummer(s); 2,80 meter
papier
Nationaal Archief, Den Haag
Nationale Telecommunicatie Raad,, 1953 - 1984 Lidmaatschapsarchief van het ministerie van Verkeer en Waterstaat van de Nationale Telecommunicatie Raad,, 1953 - 1991 Lidmaatschapsarchief van de Nationale Telecommunicatie Coördinatie Commissie,, 1980 - 1984
De NTR heeft tot taak overleg te plegen over het te voeren beleid inzake op grond van de Telecommunicatiewet en de Postwet te geven voorschriften, aanwijzingen en regels met betrekking tot het functioneren van het telecommunicatie- en postverkeer onder buitengewone omstandigheden, waaronder grootschalige rampen e vergelijkbare calamiteiten in vredestijd, en bijzondere omstandigheden in verband met de handhaving van de internationale rechtsorde, alsmede over de ter zake te treffen voorbereidingen. De NTR is voorts belast met het plegen van overleg over een zo effectief mogelijk gebruik van de in voornoemd kader getroffen en te treffen telecommunicatie- en postvoorzieningen. De NTR overlegt over de ontwerpinstructie voor het onder buitengewone omstandigheden te activeren Nationaal Telecommunicatiebureau, dat in die situatie belast is met het nemen van maatregelen teneinde een zo efficiënt mogelijk beheer en gebruik van de telecommunicatie infrastructuur, het frequentiespectrum en het postvervoer te bevorderen.
Archiefvorming
Geschiedenis van de archiefvormer
De Nationale Telecommunicatie Raad (NTR) is ingesteld in 1953 door de Minister van Algemene Zaken:
Ter bevordering van de samenwerking tussen de militaire en de burgerlijk verbindingsdiensten in in vredestijd en een doelmatige snelle en voortvarende coördinatie en distributie van verbindingen in geval van oorlog, oorlogsgevaar of andere buitengewone omstandigheden:
In vredestijd:
al die maatregelen voor te stellen, welke nodig zijn voor de uitvoering van de oorlogstaak
overleg te plegen met de departementen en interdepartementale colleges
het noodzakelijk contact te onderhouden met geallieerde en intergeallieerde autoriteiten.
In oorlogstijd:
overleg te plegen met de Nederlandse, geallieerde en intergeallieerde autoriteiten en organen, voor zover het Militair Gezag dat nodig vindt. Militair Gezag is de wettelijke benaming voor de militaire overheid die tijdens de staat van oorlog en de staat van beleg is toegerust met bijzondere bevoegdheden, noodzakelijk met het oog op de uitvoering van de militaire taak ter handhaving van de veiligheid
zich voor de uitvoering van zijn taak door de noodzakelijke bureaus te laten bijstaan.
In artikel 4 van de instellingsbeschikking staat als taak zoals onder a. bedoeld: onder de algemene leiding van het Militair Gezag te adviseren inzake de coördinatie en de distributie van de beschikbare verbindingen alsmede het doen tot stand brengen van nieuwe dan wel aanvullende verbindingen, zodat aan de eisen van de algemene oorlogvoering van het Koninkrijk en de met Nederland verbonden mogendheden doelmatig, snel en voortvarend wordt voldaan.
Het lidmaatschapsarchief van het ministerie van Verkeer en Waterstaat van de NTR en het lidmaatschapsarchief van de Nationale Telecommunicatie Coördinatie Commissie, deze beide lidmaatschapsarchieven zijn via V&W en EZ(K) overgeleverd en door EZK mee in bewerking gegeven, zij geven inhoudelijke aanvulling op het hoofdarchief.
Bij de instelling in 1953 werd
tot voorzitter benoemd de directeur-generaal van het Staatsbedrijf der P.T.T.
tot militaire leden de hoofden van de verbindingsdiensten van de krijgsmachtdelen
tot burgerleden vertegenwoordigers van de ministeries van Algemene Zaken, van Verkeer en Waterstaat, van Buitenlandse Zaken, van Binnenlandse Zaken, van Justitie, van Onderwijs, Kunsten en Wetenschappen, van Economische Zaken, van Landbouw, Visserij en Voedselvoorziening en van Sociale Zaken en Volksgezondheid.
Het ministerie van Algemene Zaken wees een secretaris aan.
Per 1 oktober 1954 deze mutatie:
de voorzitter, tevens lid, werd door de Minister-President aangewezen
vice-voorzitter werd de directeur generaal van het Staatsbedrijf der P.T.T.
militaire leden: de hoofden van de verbindingsdiensten der krijgsmachtdelen
aangevuld met een vertegenwoordiger van het Ministerie van Buitenlandse Zaken als adviserend lid en een vertegenwoordiger van het Ministerie van Algemene Zaken als adviserend lid en secretaris
burgerleden vertegenwoordigers van de ministeries van Verkeer en Waterstaat, van Binnenlandse Zaken, van Justitie, van Onderwijs, Kunsten en Wetenschappen, van Economische Zaken, van Landbouw, Visserij en Voedselvoorziening en van Sociale Zaken en Volksgezondheid als adviseurs die, als dit nodig is, geraadpleegd worden.
Per 19 januari 1956 werd de wijziging van 1 oktober 1954 teruggedraaid met deze mutatie:
tot burgerleden vertegenwoordigers van de ministeries van Algemene Zaken, van Buitenlandse Zaken, van Justitie, van Binnenlandse Zaken, van Onderwijs, Kunsten en Wetenschappen, van Financiën, van Verkeer en Waterstaat, van Economische Zaken, van Landbouw, Visserij en Voedselvoorziening, van Sociale Zaken en Volksgezondheid en van Overzeese Rijskdelen.
De NTR is opgeheven in 2005 door de minister van Economische Zaken vandaar dat EZK nu zorgdrager van het archief is
Geschiedenis van het archiefbeheer
De verwerving van het archief
Het archief is in 2019 door Ministerie van Economische Zaken overgebracht naar het Nationaal Archief, krachtens artikel 12 van de Archiefwet 1995
Inhoud en structuur van het archief
Inhoud
De NTR heeft tot taak overleg te plegen over het te voeren beleid inzake op grond van de Telecommunicatiewet en de Postwet te geven voorschriften, aanwijzingen en regels met betrekking tot het functioneren van het telecommunicatie- en postverkeer onder buitengewone omstandigheden, waaronder grootschalige rampen e vergelijkbare calamiteiten in vredestijd, en bijzondere omstandigheden in verband met de handhaving van de internationale rechtsorde, alsmede over de ter zake te treffen voorbereidingen.
De NTR is voorts belast met het plegen van overleg over een zo effectief mogelijk gebruik van de in voornoemd kader getroffen en te treffen telecommunicatie- en postvoorzieningen.
De NTR overlegt over de ontwerpinstructie voor het onder buitengewone omstandigheden te activeren Nationaal Telecommunicatiebureau, dat in die situatie belast is met het nemen van maatregelen teneinde een zo efficiënt mogelijk beheer en gebruik van de telecommunicatie infrastructuur, het frequentiespectrum en het postvervoer te bevorderen.
Selectie en vernietiging
Doc-Direkt heeft niet geselecteerd in deze archieven, zij blijven in hun geheel bewaard. De toegang zal vervaardigd worden op basis van de bestaande toegankelijkheid: bestaande indeling en bestaande dossieromschrijvingen
Aanvullingen
Voor dit archief worden geen aanvullingen verwacht
Ordening van het archief
De toegang zal vervaardigd worden op basis van de bestaande toegankelijkheid: bestaande indeling en bestaande dossieromschrijvingen
Aanwijzingen voor de gebruiker
Openbaarheidsbeperkingen
Volledig openbaar.
Materiële beperkingen
Het archief kent geen beperkingen voor het raadplegen van stukken als gevolg van slechte materiële staat.
Andere toegang
Voor dit archief is geen andere toegang beschikbaar
Aanvraaginstructie
Openbare archiefstukken kunnen online worden aangevraagd en gereserveerd. U kunt dit ook via de terminals in de studiezaal van het Nationaal Archief doen. Om te kunnen reserveren dient u de volgende stappen te volgen:
Creëer een account of log in.
Selecteer in de archiefinventaris een archiefstuk.
Klik op ‘Reserveer’ en kies een tijdstip van inzage.
Verwant materiaal
Bewaarplaats van originelen
Niet van toepassing
Beschikbaarheid van kopieën
Inventarisnummers van dit archief zijn niet in kopievorm beschikbaar
Afgescheiden archiefmateriaal
Niet van toepassing
Verwante archieven
Niet van toepassing
Bijlagen
Geen bijlagen
Beschrijving van de series en archiefbestanddelen
- Nationale Telecommunicatie Raad, A
  - Stukken niet naar inhoud beschreven, A.1
    - Plenaire vergaderingen, 1953-1982; 25-28, 55-56; 2 pakken en 4 omslagen
      - 1e - 10e vergadering1953 - 1962, 25; pak
      - 11e - 15e vergadering1963 - 1966, 26; pak
      - 16e - 17e vergadering1967 - 1970, 27; omslag
      - 18e - 21e vergadering1971 - 1974, 28; omslag
      - 22e - 25e vergadering1975 - 1979, 55; omslag
      - 26e - 28e vergadering1980 - 1982, 56; omslag
    - Vergaderingen van het Dagelijks Bestuur, 1957-1984; 1-24, 51-54; 12 pakken en 16 omslagen
      - 1e - 5e vergadering1957 - 1958, 1; omslag
      - 6e - 10e vergadering1958, 2; omslag
      - 11e - 15e vergadering1958 - 1959, 3; omslag
      - 16e - 20e vergadering1959, 4; omslag
      - 21e - 25e vergadering1959 - 1960, 5; pak
      - 26e - 28e vergadering1961, 6; omslag
      - 29e - 31e vergadering1961, 7; pak
      - 32e - 35e vergadering1961 - 1962, 8; pak
      - 36e - 40e vergadering1962 - 1963, 9; pak
      - 41e - 44e vergadering1963, 10; omslag
      - 45e - 48e vergadering1963 - 1964, 11; pak
      - 49e - 52e vergadering1964 - 1965, 12; pak
      - 53e - 55e vergadering1965, 13; omslag
      - 56e - 58e vergadering1965 - 1966, 14; pak
      - 59e - 61e vergadering1966, 15; pak
      - 62e - 63e vergadering1966 - 1967, 16; omslag
      - 64e - 66e vergadering1967, 17; pak
      - 67e - 69e vergadering1968, 18; omslag
      - 70e - 71e vergadering1968 - 1969, 19; omslag
      - 72e - 74e vergadering1969 - 1970, 20; pak
      - 75e - 76e vergadering1970, 21; omslag
      - 77e - 79e vergadering1970 - 1971, 22; omslag
      - 80e - 84e vergadering1971 - 1973, 23; omslag
      - 85e - 90e vergadering1973 - 1974, 24; pak
      - 91e - 95e vergadering1975 - 1976, 51; omslag
      - 96e - 100e vergadering1977 - 1980, 52; pak
      - 101e - 103e vergadering1980 - 1981, 53; omslag
      - 104e - 109e vergadering1982 - 1984, 54; omslag
  - Stukken naar inhoud beschreven, A.2
    - Beschikkingen, 1933-1982; 29, 57; 2 omslagen
      Nota bene: Niet nader onder te verdelen. Beschikkingen betrekking hebbend op de NTR
      - Deel 11933 - 1973, 29; omslag
      - Deel 21957 - 1982, 57; omslag
    - Voorloopdocumenten, 1953 - 1957; 30; omslag
      Nota bene: Historische gegevens betreffende de NTR en zijn voorgeschiedenis
    - Werkgroep Draadomroep, 1964 - 1972; 31; omslag
    - Werkgroep Gebruik Internationale Telecommunicatiemedia (GIT), 1974; 32; omslag
    - Werkgroepen North Atlantic Treaty Organization (NATO), 1964; 33; omslag
    - Werkgroep reorganisatie Nationale Telecommunicatie Raad (NTR), 1971-1979; 34, 61; 2 omslagen
      - 1971 - 1973, 34; omslag
      - 1977 - 1979, 61; omslag
    - Organisatie Nationaal Telefoon- en Telegraafbureau / Nationaal Frequentie Bureau (NTTB / NFB), 1960 - 1974; 35; omslag
    - Werkgroep Beschermde Telegraaf Centrum (BTC), 1967; 36; omslag
    - Werkgroep Telecommunicatie Civiele Verdediging (TCV), 1966; 37; omslag
    - Verhoudingen Berichten Beveiligingscommissie - Code Coördinatie Bureau (BBC - CCB), 1957 - 1960; 38; omslag
    - Organisatie Nationale Telecommunicatie Raad (NTR), 1957 - 1972; 39; omslag
    - Coördinatie telecommunicatie verdediging, 1959 - 1972; 40; omslag
    - Jaarverslagen 1962 - 1974, 1963 - 1975; 41; omslag
    - Telecommunicatievoorstellen, 1959 - 1966; 42; omslag
    - Radio-omroep in bijzondere omstandigheden, 1961 - 1968; 43; omslag
    - Koeriersverbindingen in oorlog, 1958; 44; omslag
    - Censuur internationaal, 1966; 45; omslag
    - Bescherming overzeese radioverbindingen, 1955 - 1966; 46; omslag
    - Electromagnetische puls consequenties voor telecommunicatie, 1974; 47; omslag
    - Departementennet, 1963; 48; omslag
    - Beveiliging telecommunicatie tegen vernieling, 1959 - 1960; 49; omslag
    - North Atlantic Treaty Organization (NATO) organisatie telecommunicatie, 1963 - 1967; 50; omslag
    - Taak en organisatie Nationale Telecommunicatie Raad (NTR), 1976 - 1980; 58; omslag
    - Werkgroep Radio-communicatie ten behoeve van de overheid onder buitengewone omstandigheden (RABOBO), 1978 - 1979; 59; omslag
    - Werkgroep Ad Hoc, 1978 - 1979; 60; omslag
    - Werkgroep Ad Hoc en reorganisatie, 1980; 62; omslag
    - Omroep en verbindingen in bijzondere omstandigheden, 1978 - 1982; 63; omslag
    - Status burgerpersoneel in bijzondere omstandigheden, 1982; 64; omslag
    - Internationale verbindingen in bijzondere omstandigheden, 1977 - 1982; 65; omslag
    - Machtigingsregeling algemene radio-communicatie, 1979; 66; omslag
    - Intrekking Q-faciliteit, 1977; 67; omslag
    - Instructie Nationale Telecommunicatie Bureau (NTCB), 1984; 68; omslag
    - Berichtgeving koopvaardij in bijzondere omstandigheden, 1981; 69; omslag
    - Verslag Wereld Administratieve Radio-conferentie (WARC), 1979; 70; omslag
    - Beperking gevolgen Electromagnetische Puls, 1983; 71; omslag
    - Ontwikkelingen op telecommunicatie gebied, 1980 - 1982; 72; omslag
    - Rapport majoor Roelofs, 1976 - 1978; 73; omslag
    - Noodnet Posterijen, Telegrafie en Telefonie (PTT) en internationaal, 1977 - 1978; 74; omslag
    - Jaarverslagen Civiele Verdedigings Voorbereiding (CVV) 1975 - 1983, 1976 - 1984; 76; omslag
    - Jaarverslagen Algemene Verdedigingsraad 1979 - 1981, 1980 - 1981; 75; omslag
- Lidmaatschapsarchief Nationale Telecommunicatie Raad van het Ministerie van Verkeer en Waterstaat, B
  - Vertegenwoordiging ministerie van Verkeer en Waterstaat in de Nationale Telecommunicatie Raad, 1953-1991; 77-91; 15 pakken
    - 1953 - 1962, 77; pak
      Nota bene: Bevat tekening van het inductor telefoonnet
    - 1963 - 1965, 78; pak
    - 1966 - 1972, 79; pak
    - 1973 - 1977, 80; pak
    - 1978, 81; pak
    - 1978 - 1979, 82; pak
    - 1979 - 1980, 83; pak
    - 1980, 84; pak
    - 1981 - 1982, 85; pak
    - 1982 - 1984, 86; pak
    - 1984 - 1986, 87; pak
    - 1986 - 1987, 88; pak
    - 1987 - 1988, 89; pak
    - 1988 - 1989, 90; pak
    - 1990 - 1991, 91; pak
  - Dagelijks Bestuur, 1959-1990; 94-100; 7 pakken
    - 1959 - 1981, 94; pak
    - 1981 - 1982, 95; pak
    - 1983 - 1984, 96; pak
    - 1984 - 1986, 97; pak
    - 1986 - 1988, 98; pak
    - 1988 - 1989, 99; pak
    - 1990, 100; pak
- Lidmaatschapsarchief Nationale Telecommunicatie Coördinatie Commissie (NTCC) van het Ministerie van Verkeer en Waterstaat, C
  - Vertegenwoordiging ministerie van Verkeer en Waterstaat in de Nationale Telecommunicatie Coördinatie Commissie, 1980-1984; 92-93; 2 pakken
    - 1980 - 1983, 92; pak
    - 1984, 93; pak